# 固定资产出售

提问人：anna 小燕 时间：2018-01-25 14:42:15
急问：您们好，有个关于出售固定资产的问题想请教下，就是如果企业要决定出售固定资产的时候，有出售资产决议，同时有做了评估增值的，但在年底时合同未签，在报告出具日前签订了出售合同，那么在年报时是否需要对这部分固定资产做处理？？

回答人：chenyiwei
不需要处理。因为在资产负债表日尚未签订处置合同，所以不需要转为持有待售。应继续作为固定资产核算。